---
title: "Rise of Populism"
output: html_notebook
---

```{r knitr_init, echo=FALSE, cache=FALSE}
library(knitr)
## Global options
#options(max.print="75")
opts_chunk$set(echo=F,
	             #cache=F,
               #prompt=F,
               #tidy=T,
               comment=NA,
               message=F,
               warning=F, 
               fig.width = 6, 
               fig.height = 4)
#opts_knit$set(width=75)
```


# Exploratory Data Analysis

```{r}

pacman::p_load(tidyverse, haven, broom, ggplot2, ggthemes, kableExtra)
#load(url('https://github.com/systats/macro_project/raw/master/project_macro.Rdata'))
```

## Loading 

```{r}
ess <- read_spss("data/ess_round8.sav")
# ess <- read_spss("https://github.com/systats/binoculaR/raw/master/data/ess_round8.sav")

```


## Inspecting

```{r, eval = F}
# devtools::install_github("systats/binoculaR", force = T, dependencies = T)
# selected <- binoculaR::binoculaR(ess)
# save(selected, file = "data/vars.Rdata")
# load("data/vars.Rdata")

ess %>%
  select(contains("prtcl")) %>%
  sjPlot::view_df(show.frq = F)
```


## Subsetting

```{r}
ess <- ess %>%
  mutate(party_right = case_when(
    prtclcat == 3 ~ "FPÖ",
    prtclcat == 4 ~ "BZÖ",
    prtclcbe == 7 ~ "Vlaams Belang",
    prtclcbe == 15 ~ "Parti Populaire",
    prtclfch == 9 ~ "Federal Democratic Union",
    prtclfch == 10 ~ "Ticino League",
    prtcldcz == 4 ~ "ANO 2011",
    prtcldcz == 7 ~ "Dawn - National Coalition",
    prtclede == 6 ~ "AfD",
    prtclede == 8 ~ "NPD",
    prtclfee == 6 ~ "Eesti Konservatiivne Rahvaerakond",
    prtclfee == 9 ~ "Eesti Iseseisvuspartei",
    prtcldfi == 7 ~ "True Finns",
    prtclefr == 2 ~ "FN",
    prtclbgb == 7 ~ "UK Independence Party",
    prtclbgb == 14 ~ "Traditional Unionist Party (nir)",
    prtclcie == 2 ~ "Fianna Fáil",
    prtcldil == 3 ~ "Yisrael Beiteinu",
    prtcldil == 4 ~ "Shas",
    prtcldil == 6 ~ "HaBayit HaYehudi",
    prtcldil == 10 ~ "Yachad",
    prtclbis == 13 ~ "Íslensku þjóðfylkingunni",
    prtclenl == 3 ~ "Party for Freedom",
    prtclbno == 8 ~ "Progress Party",
    prtclgpl == 2 ~ "Kukiz'15",
    prtclgpl == 6 ~ "Law and Justice",
    prtcldru == 16 ~ "LDPR",
    prtclbse == 10 ~ "Sverigedemokraterna",
    prtclesi == 7 ~ "SDS - Slovenska demokratska stranka"
    )
  ) %>%
  mutate(vote_right = ifelse(!is.na(party_right), 1, 0) %>% as.factor())

# prop.table(table(!is.na(nn$vote_right)))
```


* `country`: Land der Befragung
* `gender`: Geschlecht [Weiblich, Männlich]
* `age`: Lebensalter   
* `edu`: Höchster Bildungsabschluss (ISCED) [1-7]
* `income`: Neto Haushaltseinkommen in Dezentilen (1-10 Kategorien zu einkommen in 10% Schritten)
* `pol_inter`: Politisches Interesse [1: überhaupt nicht interessiert; 4: sehr interessiert]

* `left_right`: Selbsteinschätzung Links-Rechtsskala [1: Links, 10: Rechts]
* `gay_tolerance`: Lesben und Schwule können sich frei entfalten [1: lehne ab; 5: stimme zu]
* `religious`: Religiösität [1: gar nicht, 5: sehr]
* `imm_poor`: Armutsmigration von außerhalb Europa's [1: Keine, 4: Viele]
* `imm_econ`: Ist Einwanderung gut oder schlecht für die Wirtschaft? [0: schlecht, 10: gut]
* `fake_refugee`: Meisten Flüchtlinge sind nicht wirklich verfolgt [1: Stimme nicht zu, 5: Stimme zu]
* `safety`: Fühlst du dich nachts sicher? [1: Sehr unsicher; 4: Sehr sicher]

* `party_right`: Idenifikation mit einer populistischen Partei (europaweit) [...]
* `vote_right`: Indikator - Idenifikation mit einer populistischen Partei (europaweit) [0, 1]
* `party_ger`: Parteiidentifikation (DE) [Linke, Grüne, SPD, Union, AfD]



```{r}
library(dplyr)
library(countrycode)
library(sjmisc)
library(car)

ess_spss <- ess %>%
  select(cntry, gndr, agea, edulvlb, hinctnta, polintr, lrscale, 
         freehms, rlgdgr, impcntr, imbgeco, rfgfrpc, aesfdrk, 
         party_right, vote_right, prtclede) %>%
  rename(
    country = cntry,
    pol_inter = polintr,
    party_ger = prtclede,
    left_right = lrscale,
    gay_tolerance = freehms,
    imm_poor = impcntr,
    imm_econ = imbgeco, 
    safety = aesfdrk,
    religious = rlgdgr,
    fake_refugee = rfgfrpc,	
    gender = gndr,
    age = agea,	
    edu = edulvlb,	
    income = hinctnta
  ) 

save(ess_spss, file = "data/ess_spss.Rdata")

normalize <- function(x){round((x - min(x, na.rm = T)) / (max(x, na.rm = T) - min(x, na.rm = T)) * 100, 2)}

ess <- ess_spss %>%
  mutate_if(.predicate = is.double, .funs = as.numeric) %>%
  mutate_if(.predicate = is.character, .funs = as.character) %>%
  mutate_if(.predicate = is.factor, .funs = as.factor) %>%
  mutate(
    region = 
      countrycode(
        sourcevar = country, 
        origin = "iso2c", 
        destination = "country.name.en"
      )
  ) %>%
  mutate(EU_accession = 
           recode_factor(region, 
                Belgium = 1958,
                Germany = 1958,  
                Belgium = 1958,
                France = 1958,
                Netherlands = 1958,
                Ireland = 1973,
                `United Kingdom of Great Britain and Northern Ireland` = 1973,
                Finland = 1995,
                Austria = 1995,
                Sweden = 1995,
                Estonia = 2004,
                Poland = 2004,
                Slovenia = 2004,
                `Czech Republic` = 2004,
                Switzerland = 0,
                Israel = 0,
                Iceland = 0,
                Norway = 0,
                `Russian Federation` = 0
              )
        ) %>%
  mutate(pc = ifelse(region %in% c("Estonia", "Poland", "Slovenia", "Czech Republic", "Russian Federation"), "Post C", "West")) %>%
  mutate(party_ger = 
           Recode(party_ger, 
                  '1 = "Union";
                   2 = "SPD";
                   3 = "Linke";
                   4 = "Grüne";
                   5 = "FDP";
                   6 = "AfD";
                   7:9 = NA')) %>%
  mutate(party_ger = factor(party_ger, levels = c("Linke", "Grüne", "SPD", "Union", "FDP", "AfD"))) %>%
  #mutate(imm_cult = 10 - imm_cult) %>%
  #mutate(imm_econ = 10 - imm_econ) %>%
  mutate(edu = ifelse(edu > 1000, NA, edu)) %>%
  mutate(edu = normalize(edu)) %>%
  mutate(gender = ifelse(gender == 2, "Female", "Male") %>% as.factor()) %>%
  mutate(pol_inter = 5 - pol_inter) %>%
  mutate(gay_tolerance = 6 - gay_tolerance) %>%
  mutate(imm_poor = 6 - imm_poor) %>%
  mutate(fake_refugee = 6 - fake_refugee) %>%
  mutate(edu = round(edu/10, 0)) %>%
  mutate(safety = 5 - safety)

save(ess, file = "data/ess_workshop.Rdata")
```


# Descriptives

```{r, echo = T}
library(knitr)
library(kableExtra)
options(scipen = NULL)

library(psych)
nn <- ess_work %>%
  select(-country, -region, -EU_accession, -pc) %>%
  describe(ranges = T, skew = F) %>%
  round(digits = 2) %>%
  add_rownames(var = "varible") %>%
  mutate(na_n = nrow(ess_work) - n) %>%
  mutate(na_p = round(na_n/nrow(ess_work)*100, digits = 2)) %>%
  select(-vars, -n, -range) 

#nn$item <- selected$var_names[selected$var_codes %in% nn$varible]

nn %>%
knitr::kable(format = "html", booktabs = T) %>%
  kable_styling(c("striped"))
```


* https://rpubs.com/haozhu233/kableExtra_HTML
* SjPlot weights sampling



```{r, echo = T}
library(sjPlot)
library(dplyr)
ess_work %>%
  view_df(hide.progress = T, show.frq = TRUE, show.prc = TRUE)
```


```{r, echo = T, eval = F}
library(ggiraph)

g <- ess_work %>%
  filter(country == "DE") %>%
  ggplot(aes(x = imm_poor, fill = as.factor(imm_poor))) +
  theme(legend.position = "none") +
  geom_bar_interactive(aes(tooltip = imm_poor), size = 2)

ggiraph(code = print(g))
```



```{r ggally, echo = T, fig.width = 10, fig.height=8, eval = F}
library(ggplot2)
library(GGally)
library(ggthemes)

lower_fn <- function(data, mapping, ...){
  p <- ggplot(data = data, mapping = mapping) + 
    geom_smooth(color = "black", ...)
  p
}

# ggplot <- function(...) ggplot2::ggplot(...) 

# no groups
ess_work %>%
  select(imsmetn:religious) %>%
  ggpairs(
    upper = list(continuous='cor'),
    lower = list(continuous = lower_fn),
    diag=list(continuous=wrap("barDiag", fill="turquoise4"))
  ) +
  theme_classic() +
  theme(text = element_text(size = 8))

# ggplot <- function(...) ggplot2::ggplot(...) + scale_colour_gdocs() + scale_fill_gdocs()
# 

# groups
ess_work %>%
  select(pc, imbgeco:rlgdgr) %>%
  ggpairs(aes(colour = pc, fill = pc), 
    upper = list(continuous='cor'),
    lower = list(continuous = lower_fn)
  ) +
  theme_classic() +
  theme(text = element_text(size = 8))
```


